臺灣臺北地方法院小額民事判決
111年度北小字第4402號
原      告  國泰世紀產物保險股份有限公司
法定代理人  陳萬祥  
訴訟代理人  詹文婷  
            沈明芬  
被      告  余新造（原名余文智）
上列當事人間請求損害賠償事件，本院於民國一百一十一年十一
月二十四日言詞辯論終結，判決如下︰
    主    文
被告應給付原告新臺幣壹萬貳仟貳佰陸拾伍元，及自民國一百一
十一年十月十九日起至清償日止，按年息百分之五計算之利息。
原告其餘之訴駁回。
訴訟費用新臺幣壹仟元由被告負擔百分之七十四，餘由原告負擔
。
本判決第一項得假執行。
    事    實
甲、原告方面：
一、聲明：被告應給付原告新臺幣（下同）一萬六千五百七十元
    ，及自起訴狀繕本送達之翌日（即民國一百一十一年十月十
    九日）起至清償日止，按年息百分之五計算之利息。
二、陳述略稱：
  ㈠緣被告余新造（原名余文智）於一百零九年十月十四日十三
    時十分許，駕駛車號00-0000號自小客車，行經臺北市○○區○
    ○○路○段○○○○○號處，因過失致碰撞訴外人薛坤仁所駕駛之車
    號000-0000號自小客車（下稱系爭汽車）受損，案經臺北市
    政府警察局中山分局交通分隊處理在案。
　㈡系爭汽車已向原告投保車體損失險，且尚在保險期間中，經
    被保險人即訴外人蔡季純向原告辦理出險，並依約賠付必要
    修復費用合計一萬六千五百七十元（含零件六千一百五十二
    元、烤漆七千六百八十八元、工資二千七百三十元），原告
    依保險法第五十三條取得對被告之代位請求權，爰依侵權行
    為法律關係提起本件訴訟。對本件交通事故肇事資料沒有意
    見。
三、證據：提出道路交通事故初步分析研判表影本一件、道路交
    通事故當事人登記聯單影本一件、道路交通事故現場圖影本
    一件、道路交通事故照片黏貼記錄表影本一件、修理費用評
    估影本一件、訴外人行車執照影本一件、估價單影本一件、
    服務維修費清單影本一件、存摺封面及統一發票影本各一件
    為證。
乙、被告方面：被告未於言詞辯論期日到場，亦未提出書狀作何
    聲明或陳述。
丙、本院依職權調閱本件交通事故肇事相關資料。
    理    由
一、程序方面：
  ㈠按民事訴訟法第十五條第一項規定：「因侵權行為涉訟者，
    得由行為地之法院管轄。」，本件車禍發生於臺北市○○區○○
    ○路○段○○○○○號處，屬本院轄區，故本院具有管轄權，合先
    敘明。
　㈡本件被告經合法通知未於言詞辯論期日到場，核無民事訴訟
    法第三百八十六條所列各款情形，應依職權由原告一造辯論
    而為判決。　　
二、原告主張之事實，已據其提出道路交通事故初步分析研判表
    影本一件、道路交通事故當事人登記聯單影本一件、道路交
    通事故現場圖影本一件、道路交通事故照片黏貼記錄表影本
    一件、修理費用評估影本一件、訴外人行車執照影本一件、
    估價單影本一件、服務維修費清單影本一件、存摺封面及統
    一發票影本各一件為證，經核對相關證物原本無訛，復有本
    院依職權調閱本件交通事故肇事相關資料所附道路交通事故
    調查卷宗之道路交通調查卷宗文件檢核表、道路交通事故現
    場圖、A3類道路交通事故調查紀錄表、道路交通事故當事人
    登記聯單及道路交通事故照片黏貼紀錄表在卷可稽，堪認原
    告主張為真實。
三、按因故意或過失，不法侵害他人之權利者，負損害賠償責任
    。汽車、機車或其他非依軌道行駛之動力車輛，在使用中加
    損害於他人者，駕駛人應賠償因此所生之損害。負損害賠償
    責任者，除法律另有規定或契約另有訂定外，應回復他方損
    害發生前之原狀。第一項情形，債權人得請求支付回復原狀
    所必要之費用，以代回復原狀。民法第一百八十四條第一項
    、第一百九十一條之二、第二百十三條第一項、第三項分別
    定有明文。次按不法毀損他人之物者，被害人得請求賠償其
    物因毀損所減少之價額，民法第一百九十六條定有明文。所
    謂因物被毀損所減少之價額，得以修復費用為估定標準，但
    以必要者為限。若被害人能證明其物因毀損或減少之價額，
    超過必要之修復費用時，就其差額，仍得請求賠償（最高法
    院七十七年度第九次民事庭會議決議參照）。故被害人得以
    修理費用作為其物因毀損所減少價額之計算依據，但其中以
    新品更換舊品，且因此提高該物整體價值者，該更換之新品
    即非屬損害發生前物之原狀，則該更換新品所支出之費用，
    應予計算其折舊。　　
四、經查，本件被告因駕車不慎致撞及系爭汽車，造成系爭汽車
    受有損害，依前開民法第一百九十一條之二本文規定，即應
    賠償其因此所生之損害即因回復原狀所必要之修理費用，惟
    系爭汽車雖以一萬六千五百七十元修復，考量該估價單其中
    六千一百五十二元部分之品名為「零件」，而關於更新零件
    部分之請求，應以扣除按汽車使用年限計算折舊後之費用為
    限。依行政院公佈之固定資產耐用年數表及固定資產折舊率
    表所示，非運輸業用自用小客車折舊年限為五年，依定律遞
    減折舊率為千分之三百六十九，並以一年為計算單位，其使
    用期間未滿一年者，按實際使用使用之數相當於全年之比例
    計算之，不滿一月者，以一月計算之，而本件系爭汽車於一
    百零七年二月出廠，至一百零九年十月十四日本件事故發生
    時使用年數為二年八個月，系爭汽車修復費用其中零件六千
    一百五十二元部分，扣除如附表所示折舊金額後為一千八百
    四十七元，加上烤漆七千六百八十八元、工資二千七百三十
    元，屬必要修理費用，故原告得請求被告給付之系爭汽車修
    理費用為一萬二千二百六十五元（計算式：1,847＋7,688＋2,
    730＝12,265）。
五、綜上所述，原告本於保險法第五十三條第一項及民法侵權行
    為法律關係，請求被告給付一萬六千五百七十元，及自起訴
    狀繕本送達翌日（即一百一十一年十月十九日）起至清償日
    止，按年息百分之五計算之利息，其請求於主文第一項之範
    圍內為有理由，應予准許。超過主文第一項範圍之請求，則
    屬無據，應予駁回。
六、本件係小額程序所為被告一部敗訴之判決，依民事訴訟法第
    四百三十六條之二十規定，被告敗訴部分應依職權宣告假執
    行。
七、本件訴訟費用額，依後附計算書確定如主文所示金額。
八、據上論結，原告之訴為一部有理由，一部無理由，並依民事
    訴訟法第四百三十六條之二十三、第四百三十三條之三、第
    七十九條，判決如主文。
中　　華　　民　　國　　111 　年　　12　　月　　15　　日
　　　　　　　　　　          臺北簡易庭   
　　　　　　　　　　          法      官  文衍正
以上正本係照原本作成。
如對本判決不服，須於判決送達後二十日內向本庭（臺北市○○○
路○段○○○○○巷○號）提出上訴狀。（須按他造當事人之人數附繕
本）。如委任律師提起上訴者，應一併繳納上訴審裁判費。
中　　華　　民　　國　　111 　年　　12　　月　　15　　日
  　　　　　　　　　　　　　　書  記  官  高秋芬
訴訟費用計算書：
項        目             金  額（新臺幣）        備  註
第一審裁判費　　           1,000元
合　　　　計　　     　    1,000元 

附錄：
一、民事訴訟法第四百三十六條之二十四第二項：
    對於小額程序之第一審裁判上訴或抗告，非以其違背法令為
    理由，不得為之。
二、民事訴訟法第四百三十六條之二十五：
    上訴狀內應記載上訴理由，表明下列各款事項：
    (一)原判決所違背之法令及其具體內容。
    (二)依訴訟資料可認為原判決有違背法令之具體事實。 
　　　　
附表：                       
年次 折         舊         額  折  舊  後  餘  額   金  額 計    算    方    式 金  額 計  算  方  式 1 2,270 6,152×0.369=2,270 3,882 6,152-2,270=3,882 2 1,432 3,882×0.369=1,432 2,450 3,882-1,432=2,450 3 603 2,450×0.369×(8/12)=603 1,847 2,450-603=1,847 註：元以下四捨五入。